【裁判字號】    92,交抗,36
【裁判日期】    920327
【裁判案由】    聲明異議
【裁判全文】
臺灣高等法院高雄分院刑事裁定          九十二年度交抗字第三六號
    抗告人  即
    異  議  人
    即受處分人    甲○○
    原處分機關高雄市交通事件裁決所
右抗告人因聲明異議案件，不服台灣高雄地方法院中華民國九十二年二月十九日裁定
（九十二年度交聲字第五二號），提起抗告，本院裁定如左：
      主      文
抗告駁回。
      理      由
一、本件異議意旨略如附件異議狀所載。
二、按「汽車駕駛人，行經有燈光號誌管制之交岔路口闖紅燈者，處新臺幣一千八百
    元以上五千四百元以下罰鍰。」「汽車駕駛人違反第五十三條規定者，除依原條
    款處罰鍰外，並記違規點數三點。」，道路交通管理處罰條例第五十三條及第六
    十三條第一項第三款分別定有明文。
三、經查，本件異議人即受處分人甲○○於民國（下同）九十一年十一月二十一日二
    十一時三十分許，駕駛車牌號碼Ｅ３－０一三二號自用小客車，行經高雄市○○
    路與擴建路口處違規右轉闖紅燈，經警當場攔查後依道路交通管理處罰條例第五
 十三條掣單舉發，該通知單並經異議人當場簽收，嗣異議人逾期未依規定到案聽
    候裁決，高雄市○○○○道路交通管理處罰條例第五十三條、第六十三條第一項
    第三款之規定掣發裁決書等事實，有高雄市政府警察局高市警刑字第Ｂ00000000
    號舉發違反道路交通管理事件通知單、高雄市政府高市府交裁字第裁32－B00000
    00號違反道路交通管理事件裁決書各一份在卷可稽；且證人即當場攔查異議人之
    高雄市政府警察局前鎮鎮派出所警員蘇明雄於原審亦證稱「本件是我執
    勤時看到異議人違規紅燈右轉依法攔查舉發。當時我的位置在擴建路上，距離擴
    建路與新生路口約五十公尺，該路是丁字路口，異議人是從新生路右轉擴建路，
    因為違規紅燈右轉，經我當場攔查並當場製作舉發違反道路交通管理事件通知單
    ，並經異議人在該通知單上簽名。異議人異議狀所載內容不實在，他確實是違規
    紅燈右轉。我不認識異議人，與異議人亦無仇恨糾紛」等語明確（見原審九十二
    年二月十八日訊問筆錄），證人蘇明雄與異議人既不認識，彼此間亦無仇恨糾紛
    ，衡情，證人蘇明雄當無設詞誣陷異議人之理。綜上所述，足見異議人確有於右
    揭時地闖紅燈違規右轉之事實甚為明灼。從而，原處分機關據以援引上開規定，
    裁處異議人罰鍰新台幣二千七百元，並記違規點數三點，依法並無不當，異議人
    所為異議為無理由，則原審所為駁回異議之裁定，於法並無不合。抗告意旨，雖
    執：警員蘇明雄的位置係在擴建路上之台灣銀行前，距擴建路與新生路口約一百
    米，蘇警員說五十公尺是錯誤的，且向抗告人說明在通知單上簽字的意義等詞，
    惟查卷附舉發違反道路交通管理事件通知單上既已載明違規事實係「紅燈右轉」
    ，且抗告人又於上開通知單上親自簽名，顯然已明瞭其違規駕車被警取締之情事
    ，應無疑義。抗告意旨，仍執前詞，指摘原裁定不當，為無理由，應予駁回。
四、據上論斷，應依道路交通案件處理辦法第二十六條、刑事訴訟法第四百十二條，
    裁定如主文。
中    華    民    國     九十二     年       三       月     二十七     日
                              臺灣高等法院高雄分院刑事第三庭
                                  審判長法官  周賢銳
                                        法官  黃建榮
                                        法官  謝宏宗
右正本證明與原本無異。
不得再抗告。
             書記官  賴梅琴
中    華    民    國     九十二     年       三       月     二十八     日
                                                                   Ａ


司法院資訊處製作；財團法人民間司法改革基金會備份。
